臺灣臺北地方法院民事裁定　　　　　　　100年度聲字第395號
聲　請　人
即　原　告　王淑娟
相　對　人
即　被　告　永豐商業銀行股份有限公司
法定代理人　邱正雄
上列當事人間異議之訴事件（本院100年度訴字第2199號），聲
請人聲請停止執行，本院裁定如下：
    主  文
聲請人供擔保新臺幣玖拾貳萬柒仟壹佰參拾元後，本院九十六年
度執字第六一二八六號執行事件之強制執行程序，於本院一百年
度訴字第二一九九號異議之訴事件判決確定前應暫予停止。
    理  由
一、按有回復原狀之聲請，或提起再審或異議之訴，或對於和解
    為繼續審判之請求，或提起宣告調解無效之訴、撤銷調解之
    訴，或對於第 4條第1項第5款之裁定提起抗告時，法院因必
    要情形或依聲請定相當並確實之擔保，得為停止強制執行之
    裁定，強制執行法第18條第 2項定有明文。復按法院依強制
    執行法第18條第 2項定擔保金額而准許停止強制執行之裁定
    者，該項擔保係備供債權人因停止執行所受損害之賠償，其
    數額應依標的物停止執行後，債權人未能即時受償或利用該
    標的物所受之損害額，或其因另供擔保強制執行所受之損害
    額定之，非以標的物之價值或其債權額為依據（最高法院91
    年度台抗字第429號裁判意旨參照）。
二、經查，本件相對人曾以對聲請人之被繼承人即第三人王文彥
    之債權（下稱系爭債權），於民國96年間向本院聲請以96年
    度執字第 61286號強制執行事件，扣押聲請人對臺北市私立
    開平餐飲職業學校（原名：臺北市私立開平高級中學；下稱
    私立開平學校）之各項勞務報酬債權之三分之一，本院並將
    該部分之薪資債權移轉與相對人。惟系爭債權為第三人王文
    彥生前之保證債務，聲請人為其繼承人，依民法繼承篇施行
    法第1條之2第 1項之規定，聲請人應以所得遺產負清償責任
    ，相對人不得對聲請人之固有財產聲請執行。然相對人自96
    年 6月迄今，均向私立開平學校領取聲請人遭扣押之薪資報
    酬，聲請人已於100年5月23日對相對人提起異議之訴，經本
    院以 100年度訴字第2199號異議之訴事件審理中，因聲請人
    對私立開平學校之薪資債權仍受執行中，為此聲請裁定停止
    本院 96年度執字第61286號執行事件之強制執行等，此業經
    本院依職權調取96年度執字第61286號、100年度訴字第2199
    號各該案卷審究後，認為聲請人之聲請為有理由，應予准許
    。
三、再查，上開執行事件係相對人持臺灣板橋地方法院文民執天
    第51992號債權憑證，向本院聲請對聲請人之財產為強制執
    行，請求於新臺幣（下同）6,193,035元之範圍內，查封聲
    請人對第三人私立開平學校之各項勞務報酬債權，此業經本
    院調閱96年度執字第61286號清償債務強制執行事件查核無
    誤，雖然相對人據以執行之財產為每月扣押聲請人所領薪資
    之三分之一，惟相對人因該強制執行程序所得受償之執行債
    權則為6,193,035元及其利息、違約金，扣除自96年6月起至
    100年3月止，因執行第三人王淑芬及聲請人之財產，分別獲
    償1,464,000元及403,681元（見聲請人所附證物四起訴狀第
    3頁所載），及自100年4月至聲請人起訴時即100年5月，亦
    應因執行第三人王淑芬及聲請人之財產，另分別獲償24,000
    元（第三人王淑芬每月執行薪資12,000元；參本案卷宗原證
    五）及19,000元（聲請人每月執行薪資9,500元，參本案訴
    訟所附原證7）後，相對人對聲請人之債權尚有4,282,354元
    未獲清償，而依原告所主張訴之聲明及陳述之事實內容，其
    除爭執相對人不得執行其所有之前述財產外，亦併有爭執'
    對人所執執行名義效力之意，於斟酌聲請人供擔保之費用時
    ，即應以相對人原可獲償之總額計算對其所可能造成損害之
    內容為準，本院審酌相對人因停止執行，未能即時就其主張
    對聲請人享有之系爭債權，經由收取強制執行分配款受償，
    可能因無法運用該筆資金而發生相當於利息之損失，該項損
    失之利率，以依法定利率即週年利率5%計算較為客觀，且不
    受利率波動之影響，應屬核算相對人因停止執行所受損害之
    妥適標準，且因系爭債權已逾1,500,000元，聲請人所提起
    本件異議之訴為得上訴三審案件，參考各級法院辦案期限實
    施要點規定，第一、二、三審通常程序審判案件之期限分別
    為1年4個月、2年、1年，則兩造間異議之訴審理期間共計4
    年4個月，爰以此預估聲請人提起異議之訴獲准停止執行因
    而致相對人執行延宕之期間，以資計算相對人無法即時因強
    制執行滿足其債權期間所生利息損失，則聲請人聲請停止執
    行所應提供擔保金額，參酌前開執行債權額按法定利率計算
    至本案訴訟之異議之訴事件確定終結時之孳息數額約為927,
    130元（計算式：4,282,354元5%<4+4 /12>＝927,130，
    小數點以下4捨5入）為據，為此爰酌定聲請人應供擔保金額
    為927,130元。
四、爰依強制執行法第18條第2項，裁定如主文。
中    華    民    國   100    年    8     月    12    日
                  民事第七庭    法  官  林麗真
以上正本係照原本作成
如不服本裁定應於送達後10日內向本院提出抗告狀，並繳納抗告
費新臺幣1,000元。
中    華    民    國   100    年    8     月    12    日
                                書記官  黃靖雅